# 关于长期股权投资-请教

提问人：事务所小青年 时间：2013-09-29 14:32:19
案例：现一家被审单位的长期股权投资 1000 万投资一北京公司，现该公司营业执照已被吊销，该公司将当初投资款已现金方式退还，问被审单位应该作如何处理，需要办理哪些程序？？

回答人：chenyiwei
没有看懂这个案例的具体背景，请详细说明相关的背景信息，其中各公司用ABC等替代。

提问人：fanxu7788 时间：2013-09-30 16:11:32
所留痕迹是不能也不应抹掉，可能需要补充提供B公司经审计后的财务报表。之后，需要追溯调整。

回答人：chenyiwei
另外B公司应当尽快完成清算程序，消除清算结果的不确定性对于收回款项的性质以及能否确认收益的疑虑。

提问人：我爱新视野 时间：2013-12-09 22:33:10
急求陈老师一个实务问题， 本公司与A公司合资成立一个B公司，其中本公司占51%，A公司占49%，注册资本为 1 亿元， 2013 年度，因B公司经营需用，双方股东又签定了补充协议，其第三条约定，合资公司注册资本为 1 元，由双方按股权比例出资，因经营需要的资金，由双方按股权比例另行投入，双方作为“长期股权投资”、合资公司作为“资本公积”处理，不再变更合资公司的注册资本。本年度双方共同约定再增资 2 亿元，其中股东A公司已经现金了资到位，但是本公司没有出资，且已经对方股东同意，分资出资到位。
2013 年度，B公司会计处理为： 借：银行存款 0.98亿元 长期应收款-本公司1.02亿元 贷:资本公积 2 亿元本公司处理: 借:长期投资-B公司1.02亿元 贷:长期应付款-B公司1.02亿元
审计时我们认为本公司的处理不合适,但是企业认为这种处理方式是合规的,其理由如下:
1 、股东按约定，增加对B公司 2 亿元出资，由于资金原因，本公司公司未能及时到位，但对方已同意本公司分次出资。 2 、由于股东A公司已经按约定支付到位，本公司实质上已经欠付子公司出资款1.02亿元，本公司将其作为负债处理是符合基本准则负债的定义（企业过去的交易或者事项形成的，预期会导致经济利益流出企业的现时义务）和负债的确认条件（ 1 ．与该义务有关的经济利益很可能流出企业和 2 ．未来流出的经济利益的金额能够可靠地计量）。 对于上述二个公司的处理，如何处理是正确的？且如何去分析这样的问题？ 请您请明！

回答人：chenyiwei
对于股东对公司资本性投入的交易，股东应按实际投入金额确认对被投资企业的股权投资；被投资企业应按实际收到股东投入金额确认资本公积。因此，本案例中，B公司和本公司互相挂往来，并导致B公司资本公积和本公司长期股权投资同时虚增1.02亿元的做法是不合适的。股东出资承诺与一般的合同有一项重要区别是不具有强制执行的效力，同时股东在实际出资之前也不享有权益，因此对双方而言都是待执行合同，对股东而言最多体现为一项需要披露的资本承诺事项，而不符合负债的定义和确认条件；相应地，被投资企业也不能确认应收股东的出资款项。

提问人：我爱新视野 时间：2013-12-10 09:58:22
陈版,对方股东同意本公司分次出资,但是分红比例,仍按照51%:49%进行,请问在这种情况下,是否可以挂账?

回答人：chenyiwei
同样不可以。分红比例和出资情况在一定程度上可以分离，并不存在必然的联系。

提问人：我爱新视野 时间：2013-12-11 11:06:35
谢谢您的指导,我现在将对方给我们的说明发给您,您帮忙给指正下,存在哪些与准则相比不合规问题? 企业认为： 1 、本公司与A公司的协议对合资B公司资金投入的约定为，合资公司注册资本为 1 亿元，由双方按股权比例出资，B公司另外所需要的资金，由双方按股权比例另行投入，双方作为“长期股权投资”、合资公司作为“资本公积”处理，不再变更合资公司的注册资本。 2 、 2012 年度，股东A公司按约定将投资款一次支付到位，并且本公司也已按约定同期支付 1000 万元，说明双方股东增资的交易行为已按协议约定执行，即交易事项增资行为已发生。符合企业会计准则相关规定：（ 1 ）符合企业会计准则基本准则关于资产的定义即资产企业过去的交易或者事项形成的，由企业拥有或者控制的、预期会给企业带来经济利益的资源。 3 、协议约定本公司可分期支付增资款，说明股东A公司已认可就增资事项言而双方同股同权，并不因为本公司分期支付增资款而影响对B公司的控制权和经济利益的取得，也就是说，本公司确认对B公司的长期股权投资系“由企业拥有或者控制的、预期会给企业带来经济利益的资源”；（ 2 ）符合企业会计准则基本准则关于负债的定义即企业过去的交易或者事项形成的，预期会导致经济利益流出企业的现时义务；（ 3 ）符合负债的确认条件即与该义务有关的经济利益很可能流出企业，未来流出的经济利益的金额能够可靠地计量。本公司按协议约定分期支付增资款这一法定合同义务，通常情况下是必须履行的，随着其履行必将导致“与该义务有关的经济利益很可能流出企业”，未来需要分期承担支付1.02亿元，则说明“未来流出的经济利益的金额能够可靠地计量”；（ 4 ）符合企业会计准则基本准则关于企业对交易或事项进行会计确认、计量和报告应当保持应由谨慎，不应低估负债的原则要求。 4 、此时，本公司需要承担支付B 公司1.02亿元的现时义务已经发生，该义务是确定的而且金额能可靠计量，至于本公司新增投资款可以分期支付，应该理解为投资双方对本公司因该笔投资交易形成的负债如何偿还的一种设计。

回答人：chenyiwei
你也可以再看看 8 楼所提示的这个帖子中的讨论，应该会有所启发。 我理解，公司的观点，其核心在于“享有完整的分红权”和“缴付剩余出资款”两者之间存在因果关系，因为享有完整的分红权（过去的交易或事项），所以导致了缴付剩余出资款的“现时义务”。但我理解，对方股东基于本企业延期缴付出资款的承诺，同意本企业目前享有完整的分红权，这个情况本身即表明这两者之间实际上是不存在因果关系的，仅仅是本企业作出的一项不构成现时义务的资本承诺。 另外还有一点考虑是：本企业在尚未支付出资款的情况下，对这部分1.02亿元对应的权益并不享有占有、使用、收益和处分的权利，也就是不具备从中获取经济利益的权利，因此这部分1.02亿元不符合本企业的资产定义和确认条件。相应地，对应的未付出资款仅构成一项承诺而不构成现时义务。